【裁判字號】    98,消債清,9
【裁判日期】    980317
【裁判案由】    清算事件
【裁判全文】
台灣台中地方法院民事裁定             98年度消債清字第9號
    聲  請  人
    即  債務人  乙○○
    相  對  人
    即  債權人  台新國際商業銀行股份有限公司
    法定代理人  戊○○
    相  對  人
    即  債權人  渣打國際商業銀行股份有限公司
    法定代理人  丁○○
    代  理  人  陳毅鴻
    相  對  人
    即  債權人  香港商香港上海豐銀行股份有限公司
    法定代理人  庚○○
    相  對  人
    即  債權人  陽信商業銀行股份有限公司
    法定代理人  陳勝宏
    代  理  人  張尚世
    相  對  人
    即  債權人  萬泰商業銀行股份有限公司
    法定代理人  甲○○
    代  理  人  王翔生
    相  對  人
    即  債權人  日盛國際商業銀行股份有限公司
    法定代理人  丙○○
    代  理  人  朱純慧
    相  對  人
    即  債權人  中國信託商業銀行股份有限公司
    法定代理人  己○○
    代  理  人  陳哲彥
上列當事人因消費者債務清理事件聲請清算，本院裁定如下：
    主    文
債務人乙○○自中華民國98年 3月17日16時起開始清算程序。
    理    由
一、按法院開始清算程序之裁定，應載明其年、月、日、時，並
    即時發生效力，消費者債務清理條例第83條第1項定有明文。
二、本件聲請人即債務人聲請意旨略以：聲請人現已51歲，原經
    營之通順託運行業已停業，目前已失業近三年，自95年就沒
    有收入，現在靠太太打工每月之收入 1萬7000元維持生活，
    目前育有一子 7歲，尚在念幼稚園。是聲請人之財產及收入
    不足以清償債務，與最大債權銀行台新國際商業銀行股份有
    限公司進行前置協商而不成立，又聲請人即債務人又未經法
    院裁定開始更生程序或許可和解或宣告破產，爰聲請清算等
    語。
三、經查：債務人所主張之上開事實，業據提出戶籍謄本、身分
    證、債權人清冊（債務122萬元）、財產及收入狀況說明書
    、財團法人金融聯合徵信中心當事人綜合信用報告--債務清
    理條例前置協商專用債權人清冊、前置協商申請書（郵件收
    件回執、掛號函件執據）、財政部台灣省中區國稅局95年、
    96年度綜合所得稅各類所得資料清單（含配偶）、財政部台
    灣省中區國稅局財產歸屬資料清清單（含配偶）、財政部台
    灣省中區國稅局台中縣分局97年1月3日中區國稅中縣三字第
    0963009955號函、92年、93年、94年、95年、96年營利事業
    所得稅結算申報書、土地登記謄本附卷為證，此外本件又查
    無聲請人即債務人有消費者債務清理條例第6條第3項、第 8
    條或第82條第 2項所定駁回清算聲請之事由存在，則聲請人
    即債務人聲請清算，應屬有據，爰裁定如主文。
中    華    民    國    98    年    3     月    17    日
                  民事庭法  官      顏世傑
右為正本係照原本作成
本件不得抗告
中    華    民    國    98    年    3     月    17    日
                        書記官      魏宏銘


司法院資訊處製作；財團法人民間司法改革基金會備份。
